# 母公司以非货币资产向全资子公司增资，但不满足非货币资产交换条件

提问人：陆曼青 时间：2016-12-20 00:42:12
想请教版上各位一个问题：
为子公司上市重组需要，母公司将剥离账面价值约2.1亿元的经营性净资产注入子公司（符合业务合并条件），该部分资产评估价格为2.3亿元。母子公司约定该部分资产仅以其中 8000 万元用于出资，剩余约1.5亿元按评估价格确认为负债。想请教大家，母子公司个别报表的会计处理怎么做？
我自己的看法是——
子公司会计处理： 由于重组符合业务合并条件，应按照同一控制下企业合并的原则，分录如下：
借：经营净资产 21,000 资本公积 2,000 贷：实收资本 8,000 其他应付款 15,000母公司账面处理： 由于不符合非货币资产交换定义（货币补价>25%），应该按照评估价格确认长期股权投资成本，并确认处置资产收入。
借：其他应收款 15,000 长期股权投资 8,000 贷：经营净资产 21,000 营业外收入 2,000请各位指点！

回答人：chenyiwei
你的理解基本合理。条件是对该1.5亿元的往来款有具体的清收时间表和明确的收回可能性。

提问人：茶前饭后 时间：2016-12-20 09:19:05
从合并角度来看这笔业务是不应该纳税的，但还要缴纳，请教版主怎么理解？

回答人：chenyiwei
纳税人总是法人或者法人下属的分支机构，不同法人合并纳税的情况极少，所以虽然合并报表中需抵销内部交易，但这些内部交易在所涉及的各单体企业层面仍需纳税。